【裁判字號】    88,交訴,150
【裁判日期】    890104
【裁判案由】    過失致死
【裁判全文】
台灣彰化地方法院刑事判決                        八十八年度交訴字第一五號
    公  訴  人  臺灣彰化地方法院檢察署檢察官
    被      告  甲○○
右列被告因過失致死案件，經檢察官提起公訴（八十八年度偵字第七二八九號），本
院判決如左：
        主  文
甲○○因過失致人於死，處有期徒刑壹年，緩刑參年。
        事  實
一、甲○○於民國（下同）八十八年六月二十一日中午十二時四十五分許，駕駛牌照
    號碼ＰＦ─七一六三號自用小客車，沿彰化縣埔鹽鄉○○路行駛，途經該路三段
    九之三號前，欲右轉進入交岔巷道之際，原應注意減緩速度，並讓已駛近之直行
    車輛先行通過，再行轉彎，且依當時狀況，亦無不能注意之情形，適有謝秋香騎
    乘ＫＳＰ─二六０號機車附載其子女施信輔、施佳甄二人，已駛近該巷口，甲○
    ○竟疏於注意，於其轉彎時，未減速並暫停，讓謝秋香先行通過，而快速貿然超
    越，搶先右轉，致衝撞謝秋香所騎乘之機車，謝秋香、施佳甄因而受傷（未據告
    訴），施信輔跌落於地後，復因甲○○車速過快，不及煞停，而遭輾壓，致胸、
    腹部嚴重挫傷併內腹腔內出血、顏面、四肢多處挫傷，送醫急救，於同日下午二
    時經醫師宣告不治（相驗屍體證明書記載死亡時間為八十八年六月二十一日下午
    二時左右）。甲○○於肇事後，即護送被害人就醫，由彰化縣埔鹽鄉大有村村民
    向警報案，而發覺上情。
二、案經彰化縣警察局溪湖分局報請台灣彰化地方法院檢察署檢察官相驗後，偵查起
    訴。
        理  由
一、經查：被告甲○○於右揭時間、地點駕駛上開自用小客車不慎撞擊被害人謝秋香
    所騎乘之機車，因而致謝秋香所附載之施信輔受有胸、腹部嚴重挫傷併內腹腔內
    出血、顏面、四肢多處挫傷，送醫急救無效，於同日下午二時許，經醫師宣告不
    治死亡等事實，業據被告坦承不諱，並經死者施信輔之父母謝秋香、施振豐指訴
    在卷，復有肇事後之現場照片八幀及死者傷勢照片四幀、警製道路交通事故調查
    報告表、百川醫院法醫參考病歷摘要表、及台灣彰化地方法院檢察署檢察官督同
    檢驗員相驗後，製作之勘驗筆錄、驗斷書及相驗屍體證明書等件在卷可按，堪認
    無訛。
二、按汽車行駛經交岔路口應減車慢行，作隨時停車之準備，並不得超車；又轉彎車
    應讓直行車先行，本為駕駛人行車時應行注意之事項，並經道路交通安全規則第
    九十三條第一項第四款、第一百零一條第一款、第一百零二條第一項第六款定有
    明文可據。被告領有駕駛執照尤應知悉熟稔，竟疏忽未遵行，且依當時之境況，
    亦無不能注意之情事，即應認被告有過失。而被害人謝秋香騎乘機車於道路右緣
    正當行駛，因被告驟然超車並急速右轉，依其情況，被害人謝秋香對此交通事故
    並無肇事因素，亦無從防免其發生，並無任何過失。又據百川醫院法醫參考病歷
    摘要表及卷附台灣彰化地方法院檢察署之勘驗筆錄、驗斷書及相驗屍體證明書等
    證明文件研判，死者施信輔確係因被告之過失行為，致受有胸、腹部嚴重挫傷併
    內腹腔內出血、顏面、四肢多處挫傷，經送醫急救無效，於八十八年六月二十一
    日下午二時許死亡，二者間有相當因果關係。是本案事證已臻明確，被告犯行洵
    堪認定。
三、核被告上開行為，係犯刑法第二百七十六條第一項之過失致死罪。按過失致人於
    死之行為，雖非如故意行為之惡性重大，但已侵害他人之生命，且連帶損及死者
    家屬之幸福，尤以本案死者經其父母撫育迄今，依仗期待有望，因被告行為過於
    怠忽，驟然釀成此悲劇，死者家屬之精神、心理必受嚴重創傷，內心之悲痛、遺
    憾，經久無以平息、彌補，被告之罪責，自難認輕微，惟念及被告肇事後迅即護
    送被害人就醫，偵審期間亦坦承示悔，並已與被害人家屬達成和解，有彰化縣埔
    鹽鄉調解委員會調解書影本在卷可憑，核其情節，顯見被告並非因泯滅人性，喪
    失「尊重、珍惜生命」之觀念，而恣意橫行，自不宜從重量刑，始稱允洽。爰審
    酌被告之素行、肇事情節及犯罪後之態度等一切情狀，量處如主文所示之刑。又
    查被告前未曾受有期徒刑以上刑之宣告，有台灣彰化地方法院檢察署刑案資料查
    註紀錄表及本院被告全國前案紀錄表在卷可稽，且其正值青年，工作事業、家庭
    婚姻亟待其經營努力，猶如旭日東昇之際，犯後既已坦然示悔，並已獲得被害人
    家屬之諒解，有上開調解書一份附卷可憑，其因一時疏忽而觸犯刑章，經此次偵
    審及刑之宣告後，當能知所警惕，無再犯之虞，本院認所宣告之刑以暫不執行為
    適當，併諭知緩刑三年，以期其自勵、自新。本件死者之父母及其他家屬，定然
    十分不捨與痛惜至親至愛猝然辭世永別，然往者已矣，自當節哀制慟。切望被告
    能經此教訓，益為自愛自重，並廣勸他人引為戒鑑，以慰死者之靈，是所至盼。
據上論斷，應依刑事訴訟法刑事訴訟法第二百九十九條第一項前段，刑法第二百七十
六條第二項、第七十四條第一款、罰金罰鍰提高標準條例第一條前段，判決如主文。
中      華      民      國    八十九    年      一      月      四      日
                                臺灣彰化地方法院交通
                                        法      官   蔡紹良
右正本證明與原本無異。
如不服本判決，應於判決送達後十日內，向本院提出上訴狀（須附繕本）。
                                        法院書記官   鐘麗芳
中    華    民    國      八十九      年       一      月     六      日
附錄：論罪科刑法條：
刑法第二百七十六條
因過失致人於死者，處二年以下有期徒刑、拘役或二千元以下罰金。
從事業務之人，因業務上之過失犯前項之罪者，處五年以下有期徒刑或拘役，得併科
三千元以下罰金。


司法院資訊處製作；財團法人民間司法改革基金會備份。
